臺灣臺中地方法院刑事裁定
110年度訴字第2074號
                                     111年度聲字第1045號
公  訴  人  臺灣臺中地方檢察署檢察官
聲  請  人                                     
即  被  告  林皇明




選任辯護人  周仲鼎律師            
上列被告因家庭暴力防治法之殺人未遂案件，羈押期間即將屆滿
，復經被告聲請具保停止羈押，本院裁定如下：
    主  文
林皇明自民國壹佰壹拾壹年肆月拾伍日起延長羈押貳月，並禁止
接見、通信。
具保停止羈押之聲請駁回。
    理  由
壹、延長羈押部分：
一、按羈押被告，審判中不得逾3月，但有繼續羈押之必要者，
    得於期間未滿前，經法院依刑事訴訟法第101條或第101條之
    1之規定訊問被告後，以裁定延長之，延長羈押期間，審判
    中每次不得逾2月，如所犯最重本刑為10年以下有期徒刑以
    下之刑者，第一審、第二審以3次為限，刑事訴訟法第108條
    第1項及第5項分別定有明文。次按被告有無羈押被告之必要
    ，係屬為保全被告使訴訟程序得以順利進行，或為保全證據
    或為保全對被告刑罰之執行目的，而對被告實施人身強制處
    分權，故審酌被告有無羈押之必要，除被告犯罪嫌疑已屬重
    大外，自當基於訴訟進行程度、犯罪性質、犯罪實際情狀及
    其他一切情事，審慎斟酌有無上開保全或預防目的，依職權
    妥適裁量，俾能兼顧國家刑事追訴、刑罰權之順暢執行及人
    權保障。
二、查被告林皇明因家庭暴力防治法之殺人未遂案件，前經本院
    於民國110年11月15日訊問，並參酌卷證資料後，認其涉犯
    刑法第271條第2項、第1項殺人未遂罪嫌重大，而有刑事訴
    訟法第101條第1項第3款之情形，並有羈押之必要，於同日
    裁定予以羈押。嗣因認羈押原因及必要仍存在，於111年1月
    28日裁定自111年2月15日起延長羈押2月。 
三、被告羈押期間即將屆滿，經本院於111年3月31日訊問被告，
    復聽取檢察官及辯護人意見，並審酌本案卷證後，認被告雖
    否認殺人未遂犯行，惟有證人即被害人吳依晨之證述及中山
    醫學大學附設醫院診斷證明書、現場照片及相關證物在卷可
    查，足認其犯罪嫌疑重大。斟酌被告所犯刑法第271條第2項
    、第1項殺人未遂罪為最輕本刑5年以上有期徒刑之重罪，衡
    以一般人趨吉避凶、脫免刑責、不甘受罰之基本人性，則被
    告逃匿以規避日後審判程序或刑罰執行之可能性甚高，仍有
    相當理由足認其有逃亡之虞。又被告於偵查中供稱：因懷疑
    被害人另與他人交往，而與被害人發生爭執後，一時情緒失
    控，所以拿刀刺她等語，核與被害人於偵查中證述之情節相
    符；惟被告及被害人於本院審理時均翻異前詞，同以：被告
    是因服用抗憂鬱藥，在無意識之狀態下所為等語，而為一致
    之陳述；本院審酌上情，並考量被告與被害人為夫妻，且2
    人自述彼此感情甚篤，自難排除被告有勾串證人即被害人之
    可能。且被告本件犯行之犯罪情節非輕，本案尚待進行審理
    程序，自有保全被告以利本案審判及執行程序進行之必要。
    是本院權衡國家刑事司法權之有效行使、社會秩序以及公共
    利益之維護、被告人身自由之私益及防禦權受限制之程度後
    ，認為命被告具保、責付或限制住居等侵害較小之手段，均
    不足以確保日後審判或執行程序之順利進行，本件仍有繼續
    羈押之必要性，應自111年4月15日起，延長羈押2月。另為
    杜絕被告與他人藉機勾串，並禁止接見通信。
貳、聲請具保停止羈押部分：
一、聲請意旨略以：被告因服用精神藥物而導致本案發生，深感
    懊悔，已向其配偶即被害人致歉，並獲得原諒，被告有家人
    親情之支持及充足家庭力量之支撐，且被告之配偶即被害人
    現精神狀況不佳，被告實無可能抛下配偶獨自逃亡，被告顯
    無逃亡之虞。又檢察官曾於110年10月21日諭知被告得以新
    臺幣3萬元交保，顯見被告應無羈押之必要，爰依法聲請具
    保停止羈押等語。
二、經查，被告雖以上開事由請求具保停止羈押，然被告犯重罪
    而有逃亡之虞，業經本院認定如前，衡以刑事訴訟程序關於
    被告羈押之執行，係為確保國家司法權對犯罪之追訴處罰、
    保障社會安寧秩序而採取之必要手段，則被害人是否已經原
    諒被告，尚非屬本院認定羈押與否時所必須斟酌、考量之因
    素。又檢察官是否曾於偵查中諭知被告具保，亦無關於本院
    就本件是否准予具保之判斷。是上開事由核均與被告是否具
    備羈押之原因及必要性無涉，自無從據以准予被告具保停止
    羈押。而前述之羈押原因，迄今未消滅，且不得以具保、責
    付、限制住居等侵害較小之手段，替代確保將來審判或執行
    程序之順利進行，仍有羈押之必要，已如前述，復查無刑事
    訴訟法第114條各款所示不得駁回聲請具保停止羈押之情形
    ，從而，被告聲請具保停止羈押部分，核無理由，應予駁回
    。
參、依刑事訴訟法第108條第1項、第2項、第5項、第220條，裁
    定如主文。
中　　華　　民　　國　　111 　年　　4 　　月　　8 　　日
                  刑事第九庭  審判長法  官  陳培維
　　　　　　　  　　                法  官  彭國能
　　　　　　　　　                  法  官  鄭永彬
上正本證明與原本無異。
如不服本裁定，應於送達後五日內，向本院提出抗告狀。
                                    書記官  林奕珍
中　　華　　民　　國　　111 　年　　4 　　月　　8 　　日